臺灣臺北地方法院民事判決  
110年度勞訴字第275號
原      告  遠雄人壽保險事業股份有限公司

法定代理人  孟嘉仁  
訴訟代理人  傅祥原  
            洪偉勝律師
            李燕俐律師
            胡珮琪律師

被      告  沈孟諴  


上列當事人間請求返還佣金事件，經本院於民國110年11月12日
言詞辯論終結，判決如下：
    主      文
被告應給付原告新臺幣(下同)5,067,707元及自民國110年10月1
  6日起至清償日止按年利率5%計算之利息。
訴訟費用51,193元由被告負擔。
    事實及理由
程序方面：當事人得以合意定第一審管轄法院，民事訴訟法第2
  4條第1項前段定有明文。依兩造成立之返還佣獎金同意書(下
  稱系爭同意書)第6條約定，兩造同意因系爭同意書涉訟時以本
  院為第一審管轄法院，是本院就本件訴訟應有管轄權。
原告主張：被告於106年擔任原告之保險業務員期間，為原告招
  攬保險，經原告發給佣獎金，嗣因要保人申訴招攬有瑕疵，原
  告退還保險費後，被告同意償還佣獎金6,360,745元，並書立
  系爭同意書，表示願於109年10月31日償還50萬元，再自同年1
  1月起至118年2月止，於每月25日前償還58,608元，如有1期遲
  延，視為全部到期；被告自110年2月起未按期清償，尚欠5,06
  7,707元，視為全部到期，原告得依系爭同意書第4條約定，請
  求被告如數給付等情。聲明請求命被告給付原告5,067,707元
  及自起訴狀繕本送達翌日起至清償日止按年利率5%計算之利息
  。
被告辯稱：因原告要求被告先承擔損失，並表示將協助被告向
  其他業務員追回佣奬金，被告逼不得已，乃書立系爭同意書等
  語。聲明請求駁回原告之訴。
本院之判斷：本件原告主張之事實，業據提出系爭同意書、還
  款明細表為證，被告亦不爭執，堪信屬實。至於被告所辯情節
  ，原告否認之，被告又無舉證，難認可採，亦難認被告得據以
  拒絕依系爭同意書給付。從而，原告依系爭同意書第4條約定
  ，請求命被告給付原告5,067,707元及自起訴狀繕本送達翌日
  即110年10月16日起至清償日止按年利率5%計算之利息，為有
  理由，應予准許。
本件訴訟費用為裁判費51,193元，應由被告負擔。
據上論結，本件原告之訴為有理由。依民事訴訟法第78條、第8
  7條第1項，判決如主文。
中　　華　　民　　國　　110 　年　　11　　月　　12　　日
                  勞動法庭  法  官  林玲玉
以上正本係照原本作成。
如對本判決上訴，須於判決送達後20日內向本院提出上訴狀。如
委任律師提起上訴者，應一併繳納上訴審裁判費。
中　　華　　民　　國　　110 　年　　11　　月　　12　　日
                            書記官  張婕妤